---
title: "Données"
author: "Lylia"
date: "2026-05-09"
output: html_document
---

```{r setup, include=FALSE}
knitr::opts_chunk$set(echo = TRUE)
```


```{r}
library(sf)
```

# Lecture des données

```{r}
iris <- st_read("data/iris.shp")
```

# Vérification des colonnes

```{r}
names(iris)
```

# Sélection de Saint-Denis

```{r}
iris_sd <- iris[
  iris$Nom_Officie.7 == "['Saint-Denis']",
]
```

# Vérification

```{r}
print(iris_sd)
```

# Carte de Saint-Denis

```{r}
plot(st_geometry(iris_sd))
```



Dans le cadre de notre analyse des inégalités socio-spatiales à Saint Denis, nous avons mobilisé plusieurs types de données : 

Contours des IRIS (IGN) :

source : 
IGN Institut national de l’information géographique et forestière)
- INSEE (définition des IRIS)
https://cartes.gouv.fr/rechercher-une-donnee/dataset/IGNF_CONTOURS-IRIS
https://data.seinesaintdenis.fr/explore/dataset/iris-seine-saint-denis/export/?disjunctive.reg_name&disjunctive.dep_name&disjunctive.arrdep_name&disjunctive.ze2020_name&disjunctive.epci_name&disjunctive.ept_name&disjunctive.com_name&disjunctive.com_arm_name&disjunctive.iris_name&disjunctive.bv2022_name

Type de données : 

- Données géographiques vectorielles
- Polygones représentant les IRIS (unités statistiques infra-communales)

Format : 

- Shapefile (.shp)
- GeoPackage (.gpkg)

Emprise spatiale :

- Commune de Saint-Denis (Seine-Saint-Denis)
- Découpage en IRIS (2 000 habitants en moyenne par unité)
 Contenu / variables
- Code IRIS (identifiant unique)
- Nom de l’IRIS
- Géométrie (polygones)
- Données administratives associées

Ces données permettent de représenter précisément les limites des quartiers statistiques et de spatialiser les indicateurs socio-économiques à l'échelle communale.
 
Base Filosofi (INSEE) :

 Source :
 
- INSEE (Fichier Localisé Social et Fiscal - Filosofi)
https://www.insee.fr/fr/statistiques/8229323
https://www.insee.fr/fr/statistiques/8735162?sommaire=8735243

Type de données :

- Données statistiques attributaires
- Mesures socio-économiques agrégées à l’échelle des IRIS

Format :

- CSV (.csv)
- Excel (.xlsx)

Emprise spatiale :

- IRIS de la commune de Saint-Denis
- Données localisées à l’échelle infra-communale
Variables principales
- Revenu médian disponible (€) → niveau de vie des habitants
- Taux de pauvreté (%) → proportion de population sous le seuil de pauvreté
- Indice de Gini (0 à 1) → mesure des inégalités de revenus au sein d’un IRIS

Ces données permettent de quantifier les écarts socio-économiques entre les différents quartiers de la commune. 

Traitement des données avec RStudio :

Les données ont été traitées sous RStudio afin de croiser information spatiale et statistique.

Étapes principales :

- Import des données IRIS (vecteur)
- Import des données Filosofi (table attributaire)
- Harmonisation des identifiants IRIS
- Jointure spatiale / attributaire
- Nettoyage et vérification des données
- Classification des variables pour la cartographie (discrétisation)

Ce traitement rend possible la visualisation spatiale des inégalités de revenus et leurs analyses à différentes échelles. 


