---
title: "Données"
author: "Lylia"
date: "2026-05-09"
output: html_document
---

```{r setup, include=FALSE}
knitr::opts_chunk$set(echo = TRUE)
```


```{r}
library(sf)
```

# Lecture des données

```{r}
iris <- st_read("data/iris.shp")
```

# Vérification des colonnes

```{r}
names(iris)
```

# Sélection de Saint-Denis

```{r}
iris_sd <- iris[
  iris$Nom_Officie.7 == "['Saint-Denis']",
]
```

# Vérification

```{r}
print(iris_sd)
```

# Carte de Saint-Denis

```{r}
plot(st_geometry(iris_sd))
```


Dans le cadre de notre analyse des inégalités socio-spatiales à Saint Denis, nous avons mobilisé plusieurs types de données : 

Contours des IRIS (IGN) :

Il s’agit de données spatiales vectorielles (format shapefile .shp ou GeoPackage .gpkg) fournies par l’IGN. Ces données représentent les limites des IRIS (Îlots Regroupés pour l’Information Statistique), qui sont des unités spatiales infra-communales. Chaque IRIS correspond à une zone d’environ 2 000 habitants, ce qui permet une analyse fine des phénomènes sociaux à l’intérieur d’une commune. Ces contours servent de support cartographique pour représenter les indicateurs socio-économiques.


Base Filosofi (INSEE) :

Il s’agit de données statistiques attributaires (format .csv ou .xlsx) produites par l’INSEE. Ces données permettent de mesurer précisément les inégalités socio-économiques entre les différents quartiers. Cette base fournit des informations détaillées sur les revenus des ménages à l’échelle des IRIS, telles que :
- le revenu médian
- le taux de pauvreté
- l’indice de Gini (inégalités de revenus)


Traitement des données avec RStudio :

Les données ont été traitées à l’aide de R, en utilisant des formats comme shp,  csv et xlsx.     Cet outil permet ainsi de croiser les données spatiales et statistiques afin de visualiser et analyser les inégalités de revenus dans l’espace.

Le traitement consiste à :

- Réaliser une jointure entre les données IRIS (géométrie) et les données Filosofi (revenus)
- Produire des cartes choroplèthes
- Analyser la répartition spatiale des indicateurs


